【裁判字號】    90,毒抗,208
【裁判日期】    900731
【裁判案由】    聲請觀察勒戒
【裁判全文】
臺灣高等法院高雄分院刑事裁定                      九十年度毒抗字第二八號
    抗  告  人
    即  被  告  甲○○
右列抗告人因聲請觀察、勒戒案件，不服臺灣高雄地方法院中華民國九十年六月二十
六日裁定（九十年度毒聲字第三五九一號），提起抗告，本院裁定如左：
    主  文
抗告駁回。
    理  由
一、本件抗告意旨略以：抗告人此次驗尿呈現嗎啡陽性反應，係因之前患重感冒身體
    不適曾購買感冒成藥服用所致，原審未予詳查，為此不服原裁定提起抗告云云。
二、原裁定以抗告人即被告甲○○基於概括犯意，於民國九十年二月二十八日起至九
    十年三月二十八日十三時三十分許回溯二十四小時內之某時，連續在高雄市○○
    區○○街一六五號五樓之四等處施用第一級毒品海洛因，為警於九十年三月二十
    八日十三時三十分許，在上址搜索查獲之事實，訊據被告僅坦認施用第一級毒品
    至九十年三月二十三日十時止，否認其後之犯行，惟查被告於查獲當日所採之尿
    液，經送高雄市立凱旋醫院檢驗結果，呈嗎啡陽性反應，有該院檢驗報告書附卷
    可憑，以毒品在人體內之代謝為二十四小時之醫學上論據，可認被告確曾於九十
    年三月二十八日十三時三十分起回溯二十四小時內之某時，施用第一級毒品海洛
    因無訛，應認其施用第一級毒品海洛因之時間係自九十年二月二十八日起至九十
    年三月二十八日十三時三十分許回溯二十四小時內之某時為止，其犯毒品危害防
    制條例第十條之罪，爰依毒品危害防制條例第二十條第一項及觀察勒戒處分執行
    條例第三條第一項、第二項規定，裁定將被告送勒戒處所觀察、勒戒等語。
三、經查抗告人於九十年三月二十八日十三時三十分許，為警查獲後所採尿，檢驗結
    果判定有嗎啡陽性反應，此有高雄市立凱旋醫院九十年四月十三日尿液檢驗成績
    書一份在卷可稽（見原審卷第七頁）。又查部分成藥之服食，可在尿液測試中產
    生偽陽性安非他命反應，但如用精密儀器分析，將可排除偽陽性之可能，而得到
    正確答案，目前最常用之確認方法為氣相層析質譜儀，以該儀器作藥物及其代謝
    產物之定性及定量分析，幾乎不會有偽陽性反應產生，此有行政院國軍退除役官
    兵輔導委員會台北榮民總醫院八十三年四月七日（83）北總內字第三０五函文意
    旨可參，而本件前開驗尿結果認定，即係以ＧＣ／ＭＳ氣相層析／質譜儀法資為
    檢驗方法，依上開說明，應無錯誤之可能，此外抗告人復未舉證證明其確有服用
    何種感冒成藥之事實，是此部份抗辯亦乏證據足資佐認。原審依法裁定將被告送
    勒戒處所觀察、勒戒，經核並無不合，本件抗告意旨仍執前詞否認施用第一級毒
    品非行，為無理由，應予駁回。
據上論結，依刑事訴訟法第四百十二條，裁定如主文。
中    華    民    國      九十      年       七       月      三十一    日
                              臺灣高等法院高雄分院刑事第六庭
                                  審判長法官  陳啟造
                                        法官  范惠瑩
                                        法官  張意聰
右正本證明與原本無異。
不得抗告。
                                      書記官  王婉蓉
中    華    民    國      九十      年       八       月       二       日
                                                                        Ｋ


司法院資訊處製作；財團法人民間司法改革基金會備份。
